【裁判字號】    95,勞抗更(一),1
【裁判日期】    950830
【裁判案由】    訴訟救助
【裁判全文】
臺灣高等法院臺中分院民事裁定  95年度勞抗更(一)字第1號
抗  告  人  喬山健康科技股份有限公司
法定代理人  乙○○
相  對  人  甲○○
                        16號.
                      住（
上列抗告人因與相對人等間訴訟救助事件，對於台灣台中地方法
院95年度救字第30號民國95年3月23日所為裁定提起抗告，本院
裁定後，由最高法院廢棄發回，裁定如下：
      主  文
抗告駁回。
抗告及發回前再抗告訴訟費用由抗告人負擔。
      理  由
一、按勞工因職業災害所提民事訴訟，法院除因顯無勝訴之望者
    外，應依該勞工之聲請，以裁定准予訴訟救助，此觀職業災
    害勞工保護法第32條第1項之規定自明。又所謂顯無勝訴之
    望者，係指法院依據當事人所主張之事實，無須調查辯論，
    即知其應受敗訴之裁判者而言。如當事人之訴不合法不能補
    正或未經補正，或當事人之主張縱為真實，在法律上仍應受
    敗訴之裁判之情形。若本案訴訟尚須經法院調查辯論後，始
    能知悉其勝訴或敗訴之結果，均不得謂為顯無勝訴之望。
二、本件相對人主張：伊為抗告人之研發部工程師，於民國（下
    同）93年4月6日奉派前往公司所屬中國大陸上海廠，協助檢
    討塑膠模具成品圖及協力廠商製作進度，由於成品圖遲遲無
    法完成，相對人便與資財、設計人員與協力廠商，於93年4
    月13日中午共乘自小客車，前往浙江省寧海工業區模具廠檢
    討成品圖及進度，隔日即93年4月14日17時15分許由抗告人
    所屬上海廠員工陳堅駕駛車輛於浙江省杭州高速公路回途中
    ，為閃避其他車輛失控撞擊護欄發生車禍，造成相對人腦部
    外傷、左眼球脫出，肺挫傷等傷害，經回台在國泰醫院治療
    ，經診斷為左眼底骨、左額竇骨折併顏面複雜性外傷及左眼
    球破裂，經左眼球摘除手術後併眼窩凹陷，及眼臉外翻，且
    頭部外傷合併腦震盪，遺有頭皮及顏面神經異常及頭暈耳鳴
    之後遺症，並造成重度之憂鬱症失眠等精神症狀等職業災害
    ，相對人依民法第184條第1、2項、第188條第1項，勞動基
    準法第59條第1項、第60條規定，向抗告人等請求損害賠償
    ，並聲請准予訴訟救助。經核相對人所主張之職業災害，與
    車禍之侵權行為損害賠償事件，其請求權基礎競合，相對人
    合併起訴請求，要無不可，並無法否定相對人受職業災害，
    及本件係因遭職業災害所提起之民事訴訟，且非顯無勝訴之
    望。又職業災害勞工保護法第32條第1項規定：「因職業災
    害所提民事訴訟，法院應依職業災害勞工之聲請，以裁定准
    予訴訟救助」，本件相對人係受職業災害，其提起本件民事
    訴訟又係因職業災害而提起，其聲請准予訴訟救助，又非顯
    無勝訴之望，原法院裁定准許，經核於法洵無違誤。抗告意
    旨，請求廢棄原裁定，實無理由。
據上論結，本件抗告為無理由。依民事訴訟法第495之1第1項、
第449條第1項、第95條、第78條，裁定如主文。
中    華    民    國    95    年    8     月    30    日
                      民事第三庭審判長法  官  陳照德
                                      法  官  陳成泉
                                      法  官  曾謀貴
以上正本係照原本作成。
再為抗告應以適用法規顯有錯誤為理由，並經本院之許可，該許
可以原裁定所涉及之法律見解具有原則上之重要性者為限。
如提起再抗告者應於裁定送達後十日內向本院提出抗告理由狀（
須按照他造人數附具繕本）並繳納抗告裁判費新臺幣壹仟元，同
時委任律師或具有律師資格之關係人為代理人。
                                      書記官  李妍嬅
中    華    民    國    95    年    8     月    31    日
                                                      Ｈ


司法院資訊處製作；財團法人民間司法改革基金會備份。
